kuwwurugalYu
kuwwurannu
kuwwurugalYannu
kuwwuriMxa
kuwwurugalYiMxa
kuwwurigeV
kuwwurugalYigeV
kuwwuriMxa
kuwwurugalYiMxa
kuwwura
kuwwurugalYa
kuwwuralli
kuwwurugalYalli
kuwwure
kuwwurugalYe
kuwwurigoskara
kuwwurugalYigoskara
kuwwurigoskara
kuwwurugalYigoskara
kuwwurigAgi
kuwwurugalYigAgi
kuwwurigAgi
kuwwurugalYigAgi
kuwwurigosuga
kuwwurugalYigosuga
kuwwurigosuga
kuwwurugalYigosuga
kuwwurigiMwa
kuwwurugalYigiMwa
kuwwuraMweV
kuwwurugalYaMweV
kuwwuraMwa
kuwwurugalYaMwa
kuwwuraMwaha
kuwwurugalYaMwaha
kuwwuroVdaneV
kuwwurugalYoVdaneV
kuwwuroVMxigeV
kuwwurugalYoVMxigeV
kuwwurA
kuwwurU
kuwwuro
kuwwuro
kuwwuro
kuwwure
kuwwure
kuwwure
kuwwurannA
kuwwurannU
kuwwuranno
kuwwuranno
kuwwuranno
kuwwuranne
kuwwuranne
kuwwuranne
kuwwuriMxalA
kuwwuriMxalU
kuwwuriMxalo
kuwwuriMxalo
kuwwuriMxalo
kuwwuriMxale
kuwwuriMxale
kuwwuriMxale
kuwwurigA
kuwwurigU
kuwwurigo
kuwwurigo
kuwwurigo
kuwwurige
kuwwurige
kuwwurige
kuwwuriMxalA
kuwwuriMxalU
kuwwuriMxalo
kuwwuriMxalo
kuwwuriMxalo
kuwwuriMxale
kuwwuriMxale
kuwwuriMxale
kuwwuralliyA
kuwwuralliyU
kuwwuralliyo
kuwwuralliyo
kuwwuralliyo
kuwwuralliye
kuwwuralliye
kuwwuralliye
kuwwurugalYA
kuwwurugalYU
kuwwurugalYo
kuwwurugalYo
kuwwurugalYo
kuwwurugalYe
kuwwurugalYe
kuwwurugalYe
kuwwurugalYannA
kuwwurugalYannU
kuwwurugalYanno
kuwwurugalYanno
kuwwurugalYanno
kuwwurugalYanne
kuwwurugalYanne
kuwwurugalYanne
kuwwurugalYiMxalA
kuwwurugalYiMxalU
kuwwurugalYiMxalo
kuwwurugalYiMxalo
kuwwurugalYiMxalo
kuwwurugalYiMxale
kuwwurugalYiMxale
kuwwurugalYiMxale
kuwwurugalYigA
kuwwurugalYigU
kuwwurugalYigo
kuwwurugalYigo
kuwwurugalYigo
kuwwurugalYige
kuwwurugalYige
kuwwurugalYige
kuwwurugalYiMxalA
kuwwurugalYiMxalU
kuwwurugalYiMxalo
kuwwurugalYiMxalo
kuwwurugalYiMxalo
kuwwurugalYiMxale
kuwwurugalYiMxale
kuwwurugalYiMxale
kuwwurugalYallA
kuwwurugalYallU
kuwwurugalYallo
kuwwurugalYallo
kuwwurugalYallo
kuwwurugalYalle
kuwwurugalYalle
kuwwurugalYalle
kuwwurigoskaravA
kuwwurigoskaravU
kuwwurigoskaravo
kuwwurigoskaravo
kuwwurigoskaravo
kuwwurigoskarave
kuwwurigoskarave
kuwwurigoskarave
kuwwurigoskaravA
kuwwurigoskaravU
kuwwurigoskaravo
kuwwurigoskaravo
kuwwurigoskaravo
kuwwurigoskarave
kuwwurigoskarave
kuwwurigoskarave
kuwwurigAgiyA
kuwwurigAgiyU
kuwwurigAgiyo
kuwwurigAgiyo
kuwwurigAgiyo
kuwwurigAgiye
kuwwurigAgiye
kuwwurigAgiye
kuwwurigAgiyA
kuwwurigAgiyU
kuwwurigAgiyo
kuwwurigAgiyo
kuwwurigAgiyo
kuwwurigAgiye
kuwwurigAgiye
kuwwurigAgiye
kuwwurigosugavA
kuwwurigosugavU
kuwwurigosugavo
kuwwurigosugavo
kuwwurigosugavo
kuwwurigosugave
kuwwurigosugave
kuwwurigosugave
kuwwurigosugavA
kuwwurigosugavU
kuwwurigosugavo
kuwwurigosugavo
kuwwurigosugavo
kuwwurigosugave
kuwwurigosugave
kuwwurigosugave
kuwwurigiMwalA
kuwwurigiMwalU
kuwwurigiMwalo
kuwwurigiMwalo
kuwwurigiMwalo
kuwwurigiMwale
kuwwurigiMwale
kuwwurigiMwale
kuwwuraMweVyA
kuwwuraMweVyU
kuwwuraMweVyo
kuwwuraMweVyo
kuwwuraMweVyo
kuwwuraMweVye
kuwwuraMweVye
kuwwuraMweVye
kuwwuroVdaneVyA
kuwwuroVdaneVyU
kuwwuroVdaneVyo
kuwwuroVdaneVyo
kuwwuroVdaneVyo
kuwwuroVdaneVye
kuwwuroVdaneVye
kuwwuroVdaneVye
kuwwuroVMxigeVyA
kuwwuroVMxigeVyU
kuwwuroVMxigeVyo
kuwwuroVMxigeVyo
kuwwuroVMxigeVyo
kuwwuroVMxigeVye
kuwwuroVMxigeVye
kuwwuroVMxigeVye
kuwwurugalYigoskaravA
kuwwurugalYigoskaravU
kuwwurugalYigoskaravo
kuwwurugalYigoskaravo
kuwwurugalYigoskaravo
kuwwurugalYigoskarave
kuwwurugalYigoskarave
kuwwurugalYigoskarave
kuwwurugalYigoskaravA
kuwwurugalYigoskaravU
kuwwurugalYigoskaravo
kuwwurugalYigoskaravo
kuwwurugalYigoskaravo
kuwwurugalYigoskarave
kuwwurugalYigoskarave
kuwwurugalYigoskarave
kuwwurugalYigAgiyA
kuwwurugalYigAgiyU
kuwwurugalYigAgiyo
kuwwurugalYigAgiyo
kuwwurugalYigAgiyo
kuwwurugalYigAgiye
kuwwurugalYigAgiye
kuwwurugalYigAgiye
kuwwurugalYigAgiyA
kuwwurugalYigAgiyU
kuwwurugalYigAgiyo
kuwwurugalYigAgiyo
kuwwurugalYigAgiyo
kuwwurugalYigAgiye
kuwwurugalYigAgiye
kuwwurugalYigAgiye
kuwwurugalYigosugavA
kuwwurugalYigosugavU
kuwwurugalYigosugavo
kuwwurugalYigosugavo
kuwwurugalYigosugavo
kuwwurugalYigosugave
kuwwurugalYigosugave
kuwwurugalYigosugave
kuwwurugalYigosugavA
kuwwurugalYigosugavU
kuwwurugalYigosugavo
kuwwurugalYigosugavo
kuwwurugalYigosugavo
kuwwurugalYigosugave
kuwwurugalYigosugave
kuwwurugalYigosugave
kuwwurugalYigiMwalA
kuwwurugalYigiMwalU
kuwwurugalYigiMwalo
kuwwurugalYigiMwalo
kuwwurugalYigiMwalo
kuwwurugalYigiMwale
kuwwurugalYigiMwale
kuwwurugalYigiMwale
kuwwurugalYaMweVyA
kuwwurugalYaMweVyU
kuwwurugalYaMweVyo
kuwwurugalYaMweVyo
kuwwurugalYaMweVyo
kuwwurugalYaMweVye
kuwwurugalYaMweVye
kuwwurugalYaMweVye
kuwwurugalYoVdaneVyA
kuwwurugalYoVdaneVyU
kuwwurugalYoVdaneVyo
kuwwurugalYoVdaneVyo
kuwwurugalYoVdaneVyo
kuwwurugalYoVdaneVye
kuwwurugalYoVdaneVye
kuwwurugalYoVdaneVye
kuwwurugalYoVMxigeVyA
kuwwurugalYoVMxigeVyU
kuwwurugalYoVMxigeVyo
kuwwurugalYoVMxigeVyo
kuwwurugalYoVMxigeVyo
kuwwurugalYoVMxigeVye
kuwwurugalYoVMxigeVye
kuwwurugalYoVMxigeVye
